# 陈版，关于现金流量表的间接法原理

提问人：lumeiyao 时间：2011-03-25 09:54:11
陈版，关于现金流量表的间接法，有些地方不太懂调整的原因。四大类调整中，在净利润的基础上调整（ 1 ）实际没有支付现金的费用；（ 2 ）实际没有收到现金的收益；（ 3 ）不属于经营活动的损益；（ 4 ）经营性应收应付项目的增减变动。 第一类、第二类、第三类：影响净利润但不影响经营活动现金流量，所以需要调整，而且前三类的调整数据应该可以在利润表及附注中找到相应的勾稽关系； 对于第四类，根据实务中遇到的大多数情况，并不是直接调整经营性应收应付年末-年初直接填列；而且也很可能存在不影响净利润也不影响现金流量的情况，那么第四类调整在审计实务中具体怎样处理呢？
[ 本帖最后由 lumeiyao 于 2011-3-25 12:35 编辑 ]

回答人：chenyiwei
回复 藤椅 bzcpa 的帖子新准则下现金流量表间接法调整的基本原理和老准则下基本上是一致的，因此老准则下的此类资料经过少量修改之后应当仍然可以继续沿用。